最高法院刑事判決　　　　　　　九十四年度台上字第一六九號
　　上　訴　人　甲○○
　　　　　　　　　　　　226.
上列上訴人因偽造貨幣案件，不服台灣高等法院高雄分院中華民
國九十一年三月二十一日第二審判決（九十一年度上訴字第一六
九號，起訴案號：台灣屏東地方法院檢察署八十九年度偵字第一
七二六號），提起上訴，本院判決如下：
    主  文
上訴駁回。
    理  由
按刑事訴訟法第三百七十七條規定，上訴於第三審法院，非以判
決違背法令為理由，不得為之。是提起第三審上訴，應以原判決
違背法令為理由，係屬法定要件。如果上訴理由書狀並未依據卷
內訴訟資料，具體指摘原判決不適用何種法則或如何適用不當，
或所指摘原判決違法情事，顯與法律規定得為第三審上訴理由之
違法情形，不相適合時，均應認其上訴為違背法律上之程式，予
以駁回。本件原判決認定上訴人甲○○意圖供行使之用，於民國
八十九年三月初某日，向不詳姓名者收集偽造之新台幣（下同）
一千元通用紙幣九張。嗣於同月八日十二時許，在屏東縣萬丹鄉
萬後村五十之二號紀國正所經營之撞球店內，向紀國正出示三張
千元偽鈔，約定當晚以一千元真鈔換取三千元偽鈔之比例交易。
同日十九時五十分許，上訴人持上揭偽造之紙幣九張至屏東縣萬
丹鄉○○街○段一一二號，擬與紀國正交易時，因警發覺有異上
前盤查，並帶回警局製作筆錄，而查獲上情，並扣得前開偽造之
紙幣九張等情。因而維持第一審論處上訴人意圖供行使之用，而
收集偽造之通用紙幣罪刑之判決，駁回上訴人在第二審之上訴。
已敘明上開事實，業據證人紀國正於警詢暨偵查中，及證人即承
辦警員蔡坤良於第一審證述綦詳。且有偽造之千元紙幣九張扣案
可佐。而該扣案之紙幣九張，經台灣銀行屏東分行轉送中央銀行
印製廠鑑定結果，認定確屬偽造之紙幣，有台灣銀行屏東分行函
附卷可稽。因認事證明確，為其所憑之證據及認定之理由。復闡
述證人紀國正於警詢暨偵查中，及證人即承辦警員蔡坤良於第一
審已證述甚明，並無再予傳喚之必要。又以上訴人否認有收集偽
造之通用紙幣犯行，辯稱：伊並未與紀國正約定販賣偽鈔予渠，
被警查獲當時伊身上僅帶六千元真鈔，警方查扣之偽鈔並非伊所
持有等情，為卸責之詞，不足採信，亦於理由內詳予指駁及說明
。核其所為論斷，與卷內資料相符，從形式上觀察，並無認定事
實不依證據或有何採證違背經驗法則、論理法則等違法情形存在
。本件上訴意旨略以：扣案之偽鈔非屬上訴人所持有，原審未再
傳訊承辦警員蔡坤良詳查究明，而認上訴人有前開犯行，要有未
合等情。惟由上所述，原判決已說明其就案內所有證據，本於調
查所得心證，分別定其取捨，而憑以認定上訴人有前開犯行之依
據及理由。至證人蔡坤良已於第一審供陳明白，原審不再傳訊，
依刑事訴訟法第一百九十六條之規定，並無不合。上訴意旨乃徒
就原判決明確論斷之事項，或原審採證認事之職權行使，及不影
響判決本旨之枝節問題，任意指摘，自與法律規定得為第三審上
訴理由之違法情形，不相適合。其上訴違背法律上之程式，應予
駁回。
據上論結，應依刑事訴訟法第三百九十五條前段，判決如主文。
中　　華　　民　　國　九十四　年　　一　　月　 十三　 日
                      最高法院刑事第六庭
                          審判長法官  吳　雄　銘
                                法官  池　啟　明
                                法官  石　木　欽
                                法官  郭　毓　洲
                                法官  吳　三　龍
      本件正本證明與原本無異
                            　　　　　書  記  官
中　　華　　民　　國　九十四　年　　一　　月　 十八 　日
                                                     Ｑ
